臺灣高等法院臺中分院刑事判決
111年度上易字第52號

上  訴  人  
即  被  告  李俊達
上列上訴人即被告因恐嚇取財等案件，不服臺灣臺中地方法院11
0年度易字第175號中華民國110年11月3日第一審判決（起訴案號
：臺灣臺中地方檢察署109年度偵字第32067號），提起上訴，本
院判決如下：
    主  文
上訴駁回。
    犯罪事實
一、李俊達於民國109年9月1日下午1時17分許，行經臺中市○○區
    ○○路0號即中部科學園區管理局後方之「停九停車場」機車
    停車區，見鄭○○所有之車牌號碼000-0000號普通重型機車停
    放在該處，且鑰匙插在機車鑰匙孔，竟意圖為自己不法之所
    有，基於竊盜之犯意，以該支鑰匙啟動機車引擎電門，竊取
    該機車（含置物箱內iPhone8 Plus手機1支，價值新臺幣【
    下同】1萬5000元）後駛離現場，其後於同日下午2時47分許
    ，將該機車棄置在臺中市○○區○○○街000號對面之人行道上。
二、李俊達竊得上開iPhone8 Plus手機1支後，因而得知鄭○○持
    用之行動電話門號0905******號（實際號碼詳卷，下稱鄭○○
    行動電話），另意圖為自己不法之所有，基於恐嚇取財之犯
    意，於109年9月3日下午2時24分許，在臺中市○○區○○街00號
    之「全家便利商店福美門市」，以公共電話門號00000000號
    撥打鄭○○行動電話，向鄭○○恫稱：「你的東西要不要拿回去
    ？前往隨便一間統一超商ATM，再告訴你匯款銀行帳號，匯
    款1萬5000元，才會還你機車及手機，晚上7點，在統一超商
    ATM前等電話」等語，而著手以上開欲加害鄭○○財產權利之
    言詞，使鄭○○擔心若未依李俊達指示支付款項將無法取回上
    開普通重型機車及iPhone8 Plus手機1支而心生畏懼，惟因
    鄭○○前往警局報案，未給付款項而未遂。
三、嗣因鄭○○報警處理，由警調閱鄭○○行動電話之通聯紀錄及監
    視器錄影畫面，於109年9月3日下午6時30分許，在臺中市西
    屯區大容東街與大墩二十街口附近，尋獲車牌號碼000-0000
    號普通重型機（已發還鄭○○），復於109年9月10日下午5時1
    5分許，持臺灣臺中地方法院核發之搜索票，至臺中市○○區○
    ○路0段000號509室執行搜索，扣得李俊達所有如附表所示之
    物，並將尋獲前揭機車現場所遺留之安全帽內襯採得DNA之
    棉棒後送驗，檢出DNA-STR型別與李俊達相符，而查獲上情
    。
四、案經內政部警政署保安警察第二總隊第三大隊第二中隊報告
    臺灣臺中地方檢察署檢察官偵查起訴。
    理    由
一、程序部分：
  ㈠本件審理範圍：
　　原審判決無罪部分，檢察官並未上訴，此部分業已確定，並
    不在本案審理範圍。
  ㈡證據能力：
　　本判決以下引用上訴人即被告李俊達（下稱被告）以外之人
    於審判外之陳述，檢察官、被告均未爭執其證據能力，且迄
    至言詞辯論終結前亦未聲明異議，本院審酌上開陳述作成之
    情況並無違法不當之情形或證明力明顯過低之瑕疵，爰依刑
    事訴訟法第159條之5第1項及第2項規定，認均得為證據。再
    本判決以下引用之非供述證據，檢察官、被告均未表示排除
    上開證據之證據能力，本院審酌前開非供述證據並無證據證
    明係公務員違背法定程序所取得，亦無顯有不可信之情況與
    不得作為證據之情形，依刑事訴訟法第158條之4規定反面解
    釋、第159條之4規定，認均得為證據。
二、認定犯罪所憑之證據及理由：
    訊據被告矢口否認有何竊盜、恐嚇取財犯行，辯稱：其於10
    9年9月1日下午是搭公車前往「停九停車場」，於同日下午1
    時10分許請朋友載其離開去逢甲，並沒有竊取車牌號碼000-
    0000號普通重型機車及其置物箱內之iPhone8 Plus手機；其
    忘記於109年9月3日下午2時24分許，是否有前往「全家便利
    商店福美門市」，但是其沒有以公共電話向告訴人恐嚇取財
    ；卷內監視器拍到騎乘機車的人均不是其云云。經查：
  ㈠被害人鄭○○所有之車牌號碼000-0000號普通重型機車（含置
    物箱內之iPhone8 Plus手機1支），於109年9月1日上午8時5
    分許，停放在「停九停車場」內，於同日晚上8時5分許發現
    遭竊等情，已經證人即被害人鄭○○於警詢時指證述明確（見
    偵卷第69至71頁），復有車號查詢車籍資訊系統（見偵卷第
    203頁）、臺中市政府警察局車輛尋獲電腦輸入單（見偵卷
    第241頁）在卷可稽，就此部分事實，應堪認定。
  ㈡被害人鄭○○所有上開普通重型機車及iPhone8 Plus手機1支係
    遭被告所竊取：
  ⒈警方於接獲證人即被害人鄭○○於109年9月1日報案後，隨即調
    閱「停九停車場」現場周遭監視器錄影畫面進行過濾清查，
    發現竊嫌於該日下午1時2分許在「停九停車場」內徘徊，於
    同日下午1時17分許，騎乘被害人鄭○○所有上開機車離開「
    停九停車場」。再經警調閱周遭路口監視器錄影畫面，發現
    竊嫌駕駛上開普通重型機車離開「停九停車場」後，沿臺中
    市西屯區科雅路往大雅區方向行駛，其後於同日下午2時47
    分許，騎乘上開普通重型機車行經臺中市西屯區何厝街往四
    川路方向，於同日下午2時57分許，騎乘上開普通重型機車
    行經臺中市西屯區大容東街往大墩二十街方向等情，有員警
    偵查報告（見偵卷第39至45頁）、監視器翻拍照片（見偵卷
    第95至103頁、第107至113頁、第117至119頁）、被告犯案
    前監視器畫面路徑圖（見偵卷第93頁）、被告犯案後逃逸路
    線圖（見偵卷第105頁）、被告逃逸過程動態說明表（見偵
    卷第167至179頁）附卷可佐。
  ⒉上開遭竊之普通重型機車嗣於109年9月3日下午6時30分許，
    在臺中市西屯區大容東街與大墩二十街口附近為警所尋獲，
    有臺中市政府警察局車輛尋獲電腦輸入單（見偵卷第241頁
    ）在卷可憑。經警在上開普通重型機車棄置位置旁約4公尺
    處人行道榕樹下，發現被害人鄭○○原放置於該機車內之安全
    帽，而該安全帽經被害人鄭○○至警局指認確係失竊時置於車
    牌號碼000-0000號普通重型機車內無誤，並書立採證同意書
    等情，有保二總隊第三大隊第二中隊中科小隊刑案現場勘察
    報告（見偵卷第219頁）、保二總隊第三大隊第二中隊勘查
    採證同意書（見偵卷第239頁）可憑。觀諸該安全帽係銀色
    半罩、後方有1扣環、前方有透明塑膠面罩之外觀特徵，核
    與前揭路口監視器錄影畫面顯示竊嫌騎乘車牌號碼000-0000
    號普通重型機車時所戴之安全帽顏色、款式均相同，有刑案
    現場照片（見偵卷第143頁）、監視器翻拍照片（見偵卷第1
    17頁）在卷可佐。再經警就該安全帽內襯採得DNA之棉棒送
    請鑑驗結果，認與被告之DNA-STR型別相符一節，有員警偵
    查報告（見偵卷第39至45頁）、内政部警政署保安警察第二
    總隊第三大隊第二中隊109年11月2日函（見偵卷第213頁）
    、臺中市政府警察局109年10月19日鑑定書（見偵卷第215至
    216頁）、保二總隊第三大隊第二中隊中科小隊刑案現場勘
    察報告暨現場照片（見偵卷第217至237頁）在卷可憑。
　　被告於本院審理中辯稱：安全帽採到其DNA，因其之前常租
    車，在臺中機車行一個月租3、4次，安全帽是共戴云云（見
    本院卷第220頁）。惟本件查獲經採證之安全帽係原本置於
    被害人車上，顯非租用機車所附之共用安全帽，被告上開所
    辯，並不足為其有利之認定。
  ⒊又經警調閱竊嫌棄車後周遭之路口監視器錄影畫面，查悉竊
    嫌犯後徒步行經臺中市○○區○○○街○○○○街○○○○道0段000號、
    臺灣大道2段909號、臺灣大道3段2號、四川一街26號、四川
    路17號、四川東街、青海路1段151號、青海路1段186號，最
    後進入青海路1段174號之住宅大樓，再經調閱該住宅大樓內
    之監視器錄影畫面，得知竊嫌係進入該住宅大樓5樓之509室
    ，有監視器翻拍照片（見偵卷第121頁）、機車棄置地點及
    逃逸路線（見偵卷第115頁）、被告逃逸過程動態說明表（
    見偵卷第167至179頁）。再經警於109年9月10日下午5時15
    分許，持臺灣臺中地方法院核發之搜索票，至上址509室執
    行搜索，扣得被告所有如附表所示之物一節，有臺灣臺中地
    方法院109年度聲搜字第1394號搜索票（見偵卷第83頁）、
    保二總隊第三大隊第二中隊搜索、扣押筆錄、扣押物品清單
    （見偵卷第85至91頁）、扣案物品照片（見偵卷第135至137
    頁、第281至285頁）在卷可憑，且據上址509室之居住人即
    證人呂○○於警詢時陳稱：該住處是其所承租，但扣案物品均
    是被告所有，其與被告是朋友關係等語（見偵卷第77至79頁
    ），而被告於原審準備程序中供承扣押物品清單所示之物（
    即自呂○○住處查獲之紅黑色背包1個、橫條上衣2件）是其的
    沒錯等語（見原審卷第65頁），復於原審審理中供稱：沒有
    意見，扣案物是其的等語（見原審卷第102頁）。就上開扣
    案物品照片觀之，可知扣案如附表編號三所示之灰藍橫條上
    衣乃領口為深藍色、衣服為深藍色與灰色橫條相間POLO衫之
    外觀特徵，核與前開監視器錄影畫面中竊嫌騎乘被害人鄭○○
    遭竊之機車時所穿著之上衣相符（見偵卷第111頁、第139頁
    ），而扣案如附表編號二所示之白橘直條上衣乃領口為橘色
    、衣服為橘色與白色直條相間POLO 衫之外觀特徵，扣案如
    附表編號一所示之紅黑背包乃背包正面及上緣均為紅色、側
    邊及下緣均為黑色之外觀特徵，亦與前開監視器錄影畫面中
    竊嫌棄車前往青海路1段174號住宅大樓沿途所穿著之上衣及
    攜帶之背包相同（見偵卷第111頁、第139頁）。
  ⒋再者，被告因另案通緝，經警於109年9月9日下午5時10分許
    ，在臺中市○○區○○路0段000號前逮捕歸案，有被告於109年9
    月9日警詢筆錄可參（見偵卷第49頁），而被告當時所穿著
    之鞋子乃黑色、後跟鞋套為橘色直條紋之外觀特徵，核與上
    開監視器錄影畫面中竊嫌騎乘被害人鄭○○遭竊之機車時所穿
    著之鞋子相符，有現場刑案照片（見偵卷第143頁、第225頁
    ）、監視器翻拍照片（見偵卷第111頁）在卷可憑。
  ⒌被告於109年9月9日警詢時辯稱：109年9月1日沒有去臺中市○
    ○區○○路0號即中部科學園區管理局後方之「停九停車場」，
    其沒有去過，所以沒有進停車場云云（見偵卷第51頁）； 
    又於原審準備程序中辯稱：109年9月1日下午1時至1時40分
    許，其在東大路與中清路交叉口一間7-11，其跟一位朋友曾
    楹涵聊天；1時40分之後就去逢甲找朋友，當天出門搭UBER
    ，是曾楹涵幫其叫的；其自己沒有叫過UBER，曾楹涵是透過
    LINE群組叫的云云（見原審卷第65、66頁）；復於原審審理
    中另辯稱：109年9月1日下午有至臺中市○○區○○路0號即中部
    科學園區管理局後方之停車場，約1點10分左右離開；其搭
    公車去的，後來朋友來載其離開云云（見原審卷第105頁）
    ；再於本院審理中辯稱：109年9月1日下午1時17分許，其有
    至停九停車場，其與朋友曾楹涵約在那邊，向他討錢，他欠
    其20餘萬元，是他約在那邊的，後來在那邊帶其至忠貞7-11
    ，沒有要到錢；其在停九停車場停留10幾分鐘云云（見本院
    卷第221頁）。被告原係否認當天有至停九停車場，且辯稱
    當時係至便利商店與友人曾楹涵聊天，復改辯以當天至該停
    車場向曾楹涵索討欠款20餘萬元；且就交通工具或辯以當天
    搭公車、朋友來載其離開，或辯稱係搭UBER、係曾楹涵幫其
    叫車，或辯稱係曾楹涵來載其離開停九停車場云云，說詞不
    一，數易其詞，已難憑信。至被告於本院審理中辯稱：警方
    搜索時，有拿照片給呂○○指認，呂○○有說照片上人不是其，
    警方也有問她109年9月1日被告有無去她那邊，其那天是下
    午6、7點才到那邊，警方有問卻沒提供云云（見本院卷第22
    3頁）。然警方係於109年9月10日下午5時15分持臺灣臺中地
    方法院核發之搜索票前往呂○○住處搜索，並扣得被告所有之
    背包、條紋衫等情，有臺灣臺中地方法院搜索票、搜索扣押
    筆錄、扣押物品目錄表可憑（見偵卷第83至89頁），且被告
    亦自承上開扣案物係其所有，而本件並未以呂○○之指認照片
    認定被告有無至案發現場或監視器畫面所示之處所，又被告
    於109年9月1日下午6、7時許有無至呂○○住處，亦與被告是
    否涉及本件犯行無關，被告上開所辯，並無足影響本案之判
    斷。
  ⒍綜上觀之，可知竊嫌行竊時所穿戴之衣服、背包，俱與被告
    遭扣案之衣物外觀特徵相符，且竊嫌行竊時所穿之鞋子，亦
    與被告另案遭逮捕時所穿之鞋子外觀特徵相同，且竊嫌所戴
    原置於被害人機車上之安全帽，經尋獲後採集安全帽內襯DN
    A之棉棒送驗，結果檢出與被告DNA-STR型別相符。堪認被害
    人鄭○○所有之上開機車及iPhone8 Plus手機1支，確係遭被
    告於上開時、地所竊取，至為明確。
　⒎被告上訴另辯稱：109年9月1日下午2時30分許，其在臺中市○
    ○區○○路○段000號台北富邦銀行西屯分行後方停車場曾與一
    名男子因脫口罩抽煙而發生爭執，該男子有以手機拍攝爭執
    時之畫面，此人與被告素不相識，亦不願留下姓名住址以供
    法院傳訊，請求不經傳訊直接於開庭時做為證人云云。惟被
    告既未能提供所稱證人姓名年籍地址以供傳訊，本院自無從
    傳訊該證人，且被告於審理中亦無偕同該年籍姓名不詳之證
    人到庭，被告復於本院審理中陳稱：其還沒有時間去找他云
    云（見本院卷第223頁），而被告原審判決後，於110年11月
    19日提起上訴，有刑事聲明上訴狀原審法院收狀章可參（見
    本院卷第13頁），迄至本院辯論終結前亦未能提出上開證人
    姓名年籍住址等人別資料，就此部分自無從予以調查，併此
    敘明。
  ㈢上開普通重型機車遭被告竊取後，被害人鄭○○於109年9月3日
    下午2時24分許，接獲一位男性以不明電話號碼撥打至被害
    人鄭○○行動電話，該名男子於電話中以臺語表示：「你的東
    西要不要拿回去？前往隨便一間統一超商ATM，再告訴你匯
    款銀行帳號，匯款1萬5000元，才會還你機車及手機，晚上7
    點，在統一超商ATM前等電話」等語等情，業經證人即被害
    人鄭○○於警詢時指證述明確（見偵卷第73至76頁），並有通
    聯調閱紀錄查詢單（見偵卷第181至197頁）在卷可參，就此
    部分事實，亦堪認定。
  ㈣上開恐嚇取財電話應係被告所為：
　⒈被害人鄭○○接獲上開恐嚇取財電話後，旋即於同日報案，經
    警方調閱鄭○○行動電話之通聯紀錄，查知該通電話之發話來
    源係市內電話00000000號，申登人為「全家便利商店福美門
    市」（為公共電話），有通聯調閱紀錄查詢單（見偵卷第18
    1至197頁）附卷可憑。再經警調閱該門市及附近路口於案發
    時之監視錄影畫面進行過濾清查，發現一名男子於109年9月
    3日下午2時14分許，至該門市結帳櫃檯前，於同日下午2時1
    5分許走至該門市外之公共電話前，持續待至同日下午2時32
    分許，於同日下午2時35分許徒步離開該門市各情，有員警
    偵查報告（見偵卷第39至45頁）、監視器翻拍照片（見偵卷
    第149至165頁）、被告撥打恐嚇電話路線圖（見偵卷第147
    頁）在卷可參，堪認該名男子即本案向被害人鄭○○恐嚇取財
    之人。
　⒉又被告於109年9月9日下午5時10分許，在臺中市○○區○○路0段
    000號前為警逮捕時，其所攜帶之上衣（未扣案）乃領口為
    深藍色、衣服上段為灰色與白色橫條相間、中段為橘色與白
    色橫條相間、下段為深藍色與白色橫條相間POLO 衫之外觀
    特徵，核與前開監視器錄影畫面中嫌犯前往「全家便利商店
    福美門市」時所穿著之上衣相符，有現場刑案照片（見偵卷
    第127至129頁）、監視器翻拍照片（見偵卷第151頁、第161
    頁）在卷可憑。
　⒊參以被害人鄭○○所有之上開機車及iPhone8 Plus手機1支確實
    為被告所竊取，上開機車、手機失竊未久，即有自「全家便
    利商店福美門市」公共電話撥打電話向被害人鄭○○恐嚇取財
    之情事，而該撥打電話恐嚇之人當時所穿著之上衣，亦與被
    告另案遭逮捕時身上所攜帶之衣服相同，顯非偶然巧合所致
    ，堪認上開恐嚇取財電話，確係被告所為。
　⒋被告上訴後雖另辯稱：請被害人鄭○○當庭分辨被告與恐嚇取
    財之人聲音是否為同一人，且依常理推斷，第一次接獲 恐
    嚇電話時，警方應會要求被害人或被害人自行將對話錄音，
    請被害人提出電話錄音及嫌犯提供之滙款帳號云云。然被害
    人鄭○○於警詢時陳明：其不認識對方，對方全程操台語，男
    性；對方沒有留下滙款帳號等語（見偵卷第74、75頁），其
    已陳稱並未留下滙款帳號，且僅知對方為口操台語之男姓，
    考量電話中對話聲音本有誤差，且出言經由電話恐嚇亦可能
    以變音為之，被害人僅接獲嫌犯來電，並未曾直接面對嫌犯
    當面對話，本院認無傳訊被害人到庭聽音辨人之必要。又本
    件通話時間為下午2時23分59秒，通話秒數9秒及2時24分45
    秒，通話秒數485秒，有通聯調閱查詢單可參（見偵卷第190
    頁），相隔未及1分鐘，自無警方要求在嫌犯再度來電時予
    以錄音之可能，而被害人鄭○○於本院審理中迭經傳訊均未到
    庭，本院認無再行調查之必要，附此敘明。 
 ㈤綜上，被告上開所辯，顯係卸責之詞，不足採信。本件事證  
   明確，被告犯行應堪認定，應予依法論科。
三、論罪及本院之判斷：
㈠核被告就犯罪事實欄一所為，係犯刑法320條第1項之竊盜罪，
  就犯罪事實欄二所為，係犯刑法第346條第3項、第1項之恐嚇
  取財未遂罪。
㈡被告所犯上開二罪，犯意各別，行為互殊，應分論併罰。
㈢被告前因竊盜案件，經臺灣臺中地方法院以100年度訴字第1908
  號判決分別判處有期徒刑3月、3月確定，又因竊盜案件，經臺
  灣嘉義地方法院以101年度易字第742號判決判處有期徒刑8月
  確定，上開案件經臺灣嘉義地方法院以103年度聲字第1138號
  裁定應執行有期徒刑1年確定，經入監服刑，於107年6月21日
  執行完畢等情，有臺灣高等法院被告前案紀錄表在卷可憑，被
  告於受上開有期徒刑之執行完畢，5年以內故意再犯本案有期
  徒刑以上之各罪，均為累犯，而依被告之本案犯罪情節觀之，
  經審酌司法院釋字第775號解釋係指個案應量處最低法定刑，
  又無法適用刑法第59條在內減輕規定之情形，法院應依此解釋
  意旨裁量不予加重最低本刑，惟本案依被告累犯及犯罪情節，
  並無上開情事，且被告構成累犯之前科案件，亦為竊盜財產犯
  罪案件，被告甫於107年6月21日徒刑執行完畢，即再犯本案犯
  行，可見其對刑罰反應力薄弱及主觀上有特別惡性，均應依刑
  法第47條第1項之規定，加重其刑（按原判決係於最高法院刑
  事大法庭110年度台上大字第5660號裁定宣示前作成，依該裁
  定意旨，本院就原判決論處累犯部分只須依該裁定宣示前之原
  標準審查有無錯誤即可）。
㈣被告就犯罪事實欄二所為，雖已著手恐嚇取財行為之實行，惟
  因被害人鄭○○未給付款項，其犯罪尚屬未遂，爰依刑法第25條
  第2項之規定，按既遂犯之刑減輕之，並依法先加後減之。
㈤原審以被告如犯罪事實欄一、二所示犯行事證明確，適用刑法
  第320條第1項、第346 條第1 項、第3 項、第47條第1 項、第
  25條第2 項、第51條第5款、第38條之1第1項前段、第3項，刑
  法施行法第1條之1等規定，並審酌被告前有偽造有價證券、竊
  盜、詐欺、侵占等前科紀錄，有上開前案紀錄表可佐，素行不
  佳，猶不思以正當工作獲取生活所需，竟竊取被害人鄭○○所有
  之普通重型機車及iPhone8 Plus手機1支，復對被害人鄭○○恐
  嚇取財1萬5000元，幸被害人鄭○○並未付款，被告上開行為造
  成被害人鄭○○恐慌及困擾，更嚴重危害社會治安，不應輕縱；
  且被告犯後飾詞狡辯，未見悔意，亦未能賠償被害人鄭○○所受
  之損害，態度難謂良好；兼衡被告於原審審理中自述高中肄業
  之教育程度、從事印刷及粗工、經濟狀況普通之生活狀況等一
  切情狀，暨參酌檢察官、被告對於科刑範圍之辯論後，分別量
  處處有期徒刑8月、7月，復審酌被告所犯上開各罪為竊盜、恐
  嚇取財之財產犯罪類型，該犯罪所侵害法益相似，被害人相同
  ，犯罪時間亦相近等情，以判斷其所受責任非難重複之程度，
  再斟酌其犯數罪所反應人格特性，暨權衡各罪之法律目的、相
  關刑事政策及檢察官、被告對於科刑之意見，而為整體評價後
  ，定其應執行之刑有期徒刑1年。並就沒收部分說明：未扣案
  之iPhone8 Plus手機1支，為被告之犯罪所得，應依刑法第38
  條之1第1項前段、第3項之規定宣告沒收，於全部或一部不能
  沒收時追徵其價額。被告所竊取之車牌號碼000-0000號普通重
  型機車1部，已發還被害人鄭○○，依刑法第38條之1第5項之規
  定，不予宣告沒收；另如附表所示之物，雖係被告所有，然僅
  為其為本案犯行時所穿戴之衣物、背包，外觀上並無特別為掩
  飾身分所用，難謂與被告所為本案犯行有直接關連，故上述扣
  案物品，均不予宣告沒收。
㈥原審判決對認定被告犯罪之事實已詳為調查審酌，並說明所憑
  之證據及理由，經核認事用法俱無違誤，其科刑時審酌之上開
  情狀，業已考量刑法第57條所列各款事項，且對犯罪事實欄一
  、二犯行均依累犯規定加重其刑，犯罪事實欄二部分係未遂而
  予減輕並先加後減之等事由，皆已併予衡酌，本院認為原審判
  決所處各罪刑度符合公平正義及比例原則，並無輕重失衡之情
  形，所定應執行刑未逾越刑法第51條第5款規定之外部性界限
  ，亦無明顯違背公平、比例原則或整體法律秩序之理念，且符
  合定應執行刑之恤刑目的，無違裁量權之內部性界限，應予維
  持。被告上訴意旨仍執前詞，否認本件竊盜、恐嚇取財未遂 
  犯行，均屬無據，業經本院說明如前，本件上訴為無理由，應
  予駁回。
據上論斷，應依刑事訴訟法第368條，判決如主文。
本案經檢察官楊仕正提起公訴，檢察官李月治到庭執行職務。
中　　華　　民　　國　　111 　年　　8 　　月　　3 　　日
            刑事第十二庭   審判長法　官　張  國  忠
                                 法　官  李  雅  俐
                                 法　官  陳      葳
上列正本證明與原本無異。
不得上訴。 
　　　　　　　　　　　　　     　書記官  蔡  皓  凡

中　　華　　民　　國　　111 　年　　8 　　月　　3 　　日
                  
附錄法條：
刑法第320條
意圖為自己或第三人不法之所有，而竊取他人之動產者，為竊盜
罪，處 5 年以下有期徒刑、拘役或 50 萬元以下罰金。
意圖為自己或第三人不法之利益，而竊佔他人之不動產者，依前
項之規定處斷。
前二項之未遂犯罰之。 

刑法第346條
意圖為自己或第三人不法之所有，以恐嚇使人將本人或第三人之
物交付者，處6 月以上5 年以下有期徒刑，得併科1 千元以下罰
金。
以前項方法得財產上不法之利益，或使第三人得之者，亦同。
前二項之未遂犯罰之。

附表：
編號 物品名稱 數量 一 紅黑背包 1個 二 白橘直條上衣 1件 三 灰藍橫條上衣 1件